【裁判字號】    97,簡上,202
【裁判日期】    970930
【裁判案由】    竊盜
【裁判全文】
臺灣臺中地方法院刑事判決      97年度簡上字第202號
上  訴  人  臺灣臺中地方法院檢察署檢察官
被      告  丁○○
上列上訴人因被告等竊盜案件，不服本院96年度簡字第1438號中
華民國96年12月27日第一審簡易判決（聲請案號：臺灣臺中地方
法院檢察署96年度偵字第20099號、第21293號），提起上訴，本
院管轄第二審之合議庭判決如下：
    主    文
上訴駁回。
    犯罪事實
一、丁○○前曾於民國（下同）96年6月13日凌晨2時許及同日15
    時40分許，竊取他人之白鐵工作臺1個、白鐵柵欄4片等物，
    經本院於96年11月23日判處有期徒刑7月確定，惟尚未執行
    ，竟與其妻丙○○（業經本院判處應執行拘役70日確定）又
    共同為下列竊盜犯行：
（一）丁○○、丙○○二人共同基於意圖為自己不法所有之犯意
      聯絡，於96年8月16日凌晨2時40分，駕駛向第三人羅永岦
      租用之車號9Ｓ－5470號自用小貨車至臺中縣太平市○○
      路322巷18號旁空地，由丙○○把風，丁○○徒手將乙○○放置在該處，總計重約1公噸，價值共約新臺幣（以下
      同）5萬元之11支鋼材搬運上貨車，得逞後欲離去之際，
      適為乙○○發現報警並上前制止，丁○○、丙○○二人遂
      棄車逃逸，隨後經警在長安路398巷2號旁之防火巷，查獲
      丙○○。
（二）丁○○、丙○○二人另基於共同意圖為自己不法所有之犯
      意聯絡，又於96年8月21日下午3時20分許，駕駛前述同一
      自用小貨車，至臺中市○○區○○路2段141號之空屋（起
      訴書誤為建築工地），亦由丙○○把風，而由丁○○徒手
      將永豐盛建設公司裝設於該處2樓、3樓之鋁窗拆卸，計鋁
      框16片、紗窗7片，價值共約3萬元，依鋁框長短加以分類
      綁好，正欲逐一搬上前述自用小貨車之際，適為該公司業
      務經理甲○○發現，丁○○、丙○○遂往該空屋後方之山
      坡逃逸。經甲○○報警處理而為警查獲丁○○、丙○○二
      人。
二、案經臺中縣警察局太平分局、臺中市警察局第五分局分別報
    請臺灣臺中地方法院檢察署檢察官偵查起訴。
    理    由
一、關於證據能力部分：按刑事審判為保障被告之反對詰問權，
    排除具有虛偽危險性之傳聞證據，以求實體真實之發見，於
    刑事訴訟法第159條第1項明定被告以外之人於審判外之言詞
    或書面陳述，除法律有規定者外，不得作為證據。又被告以
    外之人於偵查中向檢察官所為之陳述，除顯有不可信之情況
    者外，得為證據；另被告以外之人於審判外之陳述，雖不符
    刑事訴訟法第159條之1至第159條之4之規定，而經當事人於
    審判程序同意作為證據，法院審酌該言詞陳述或書面陳述作
    成時之情況，認為適當者，亦得為證據；當事人、代理人或
    辯護人於法院調查證據時，知有第159條第1項不得為證據之
    情形，而未於言詞辯論終結前聲明異議者，視為有前項之同
    意，同法第159條之1第2項、第159條之5分別定有明文。查
    證人即被害人乙○○、甲○○於警詢中之指訴、證人羅永岦
    於警詢中之陳述，雖屬審判外陳述，被告於審理時就其證據
    能力未於言詞辯論終結前聲明異議，且表示無意見，自視為
    同意，本院審酌該言詞陳述作成時並無不當取供情形，認為
    適當，該等警詢筆錄有證據能力，合先敘明。
二、訊據被告丁○○對於上揭犯罪事實，坦承不諱，核與證人即
    犯罪事實（一）被害人乙○○於警詢中指述、犯罪事實（二
    ）被害人甲○○於本院證述情節相符，及被告如何租用車號
    9Ｓ－五四七○號自用小貨車之經過，亦據證人羅永岦於警
    詢中證述甚明，此外並有搜索扣押筆錄、扣押物品目錄表各
    2份、現場照片11張、贓物認領保管單2紙、被告於租車時出
    具予證人羅永岦之身分證影本各1紙等在卷可稽，事證明確
    ，被告犯行已經證明。
三、核被告丁○○二次犯行，均係犯刑法第320條第1項之竊盜罪
    。該二次犯行，其與同案被告丙○○之間，均有犯意之聯絡
    及行為分擔，為共同正犯。其二次竊盜犯行，應分論併罰。
    本案經本院審理結果，認第一審簡易判決認事用法及量刑均
    無不當，應予維持。
四、上訴意旨略以：被告丁○○前曾於96年6月13日凌晨2時許及
    同日下午3時40分許，竊取他人之白鐵工作臺一個、白鐵柵
    欄四片等物，當日即被查獲，被告於該案審理期間再犯本件
    竊盜犯行，可徵其品性不良，毫無悔意；且被告本案所犯2
    件竊盜，所竊盜之價值亦有所不同，犯罪所生之損害有間，
    原審於科刑時未衡量上情，就2次竊盜犯行均籠判處同一刑
    度，實無法與初次犯罪之行為人作明顯區分，顯然有違罪刑
    相當原則等語。惟按刑罰之量定，固應審酌刑法第57條所列
    各款事由及一切情狀，為酌量輕重之標準，惟量刑輕重係屬
    事實審法院得依職權自由裁量之事項，苟已斟酌刑法第57條
    各款所列情狀而未逾越法定刑度，不得遽指為違法；且在同
    一犯罪事實與情節，如別無其他加重或減輕之原因，下級審
    量定之刑，亦無過重或失輕之不當情形，則上級審法院對下
    級審法院之職權行使，原則上應予尊重，最高法院72年臺上
    字第6696號、75年臺上字第7033號判例意旨及85年度臺上字
    第2446號判決意旨參照參照。查本件原審認事用法並無違誤
    ，被告本件犯行，其法定刑為「5年以下有期徒刑、拘役或5
    百元以下罰金」，審酌被告犯罪之動機、本件犯行之手段係
    徒手為之、所犯2件竊盜，所竊得之價值分別為5萬元及3萬
    元，差距非鉅，且其前案所犯竊盜罪行為時尚未執行，未受
    教化，暨其犯後坦承犯行態度良好等一切情狀，認原審量刑
    ，尚屬妥適，參諸上揭說明，原審之量刑亦難謂有何違法失
    當或過重之處，是上訴人針對丁○○上訴無理由，應予駁回
    。
五、據上論斷，應依刑事訴訟法第455條之1第1項、第3項、第36
    8條，判決如主文。
本案經檢察官戊○○到庭執行職務。
中    華    民    國    97    年    9     月    30     日
                  刑事第十庭  審判長法  官   黃家慧
                                    法  官   黃炫中
                                    法  官   黃賢婷
以上正本證明與原本無異。
本件不得上訴。
                                      書記官  王麗雯
中    華    民    國    97    年    9     月    30     日
附錄本案論罪科刑法條全文
刑法第三百二十條第一項
  (普通竊盜罪)
意圖為自己或第三人不法之所有，而竊取他人之動產者，為竊盜
罪，處五年以下有期徒刑、拘役或五百元以下罰金（罰金業已提
高為三十倍，單位為新臺幣）。


司法院資訊處製作；財團法人民間司法改革基金會備份。
